【裁判字號】    97,交訴,31
【裁判日期】    971020
【裁判案由】    公共危險等
【裁判全文】
臺灣新竹地方法院刑事判決              97年度交訴字第31號
公  訴  人  臺灣新竹地方法院檢察署檢察官
被      告  乙○○
上列被告因公共危險等案件，經檢察官提起公訴（97年度偵字第
3775號），本院合議庭裁定以簡式審判程序審理，判決如下：
    主  文
乙○○犯肇事致人傷害逃逸罪，處有期徒刑陸月，如易科罰金，
以新臺幣壹仟元折算壹日，緩刑貳年。
被訴過失傷害部分，公訴不受理。
    事  實
一、乙○○於民國96年12月4日21時50分許，駕駛車牌號碼1198
    ─RZ號自用小客車，沿新竹市○○區○○街自東往西方向行
    駛，途經同街8號前，本應注意汽車在劃有分向限制線之路
    段行駛時，應在遵行車道內行駛，不得駛入來車之車道內，
    且依當時天候晴朗、夜間有照明、路面乾燥、無缺陷、無障
    礙物、視距良好，亦無不能注意之情形，竟疏未注意在遵行
    車道內行駛，即貿然橫越分向限制線駛入對向車道，致其所
    駕駛之上開自用小客車撞及對向甲○○騎乘之車牌號碼N3N
    ─771號重型機車，造成甲○○人車倒地，受有頭部外傷併
    腦震盪、左顏面挫擦傷併左眼結膜瘀血、雙手、左膝、左踝
    、左大腿多處擦傷等傷害。詎乙○○於車禍肇事致甲○○受
    傷後，非但未下車察看，反而立即駕車離去，停在距上開車
    禍地點百餘公尺惟經過轉角，無法目睹車禍現場狀況之同街
    與中華路口。嗣經警據報到場處理，乙○○始於同日23時許
    ，在家長陪同下，於有偵查犯罪職權之公務員尚未發覺其犯
    罪前，主動至新竹市警察局第三分局中華派出所，向有偵查
    犯罪職權之該所警員陳述上開車禍發生及其逃逸經過，並坦
    認其為肇事逃逸行為人，自首而接受裁判。
二、案經被害人甲○○訴由新竹市警察局第三分局報告臺灣新竹
    地方法院檢察署檢察官偵查起訴。
    理  由
壹、有罪部分：
一、本件被告所犯之肇事逃逸罪，非為死刑、無期徒刑、最輕本
    刑為3年以上有期徒刑之罪，或高等法院管轄第一審之案件
    ，其於準備程序進行中，先就被訴事實為有罪之陳述，經本
    院合議庭認為合於刑事訴訟法第273條之1第1項之規定，裁
    定進行簡式審判程序，先予敘明。
二、前開犯罪事實，業據被告乙○○於本院準備程序、簡式審理
    程序訊問時坦白承認，核與告訴人甲○○於警詢及偵查時所
    述情節大致相符，並有道路交通事故現場圖、道路交通事故
    調查報告表（一）、（二）、車禍現場照片六張、南門綜合
    醫院診斷證明書2紙、警員康竣凱所製作之偵查報告及自首
    情形紀錄表各1件在卷可資佐證。被告自白應認與事實相符
    ，可以採信，本件事證明確，被告犯行堪以認定，應依法論
    科。
三、被告所為，係犯刑法第185條之4肇事逃逸罪。又被告於肇事
    逃逸後，於警員未發覺犯人前主動由父母陪同至派出所向警
    員表明其為肇事者並接受裁判，此有警員康竣凱所製作之自
    首情形紀錄表可稽，其對於未發覺之罪自首而接受裁判，依
    刑法第62條前段之規定減輕其刑。爰審酌被告駕車上路肇事
    ，使人受傷，未救護被害人即行逃逸，對被害人甲○○所造
    成之身心損害不輕，本不應寬貸，惟念其犯罪後坦承犯行，
    態度良好，且已與告訴人達成和解，分期賠償新臺幣13萬元
    等一切情狀，量處如主文所示之刑，並諭知易科罰金之折算
    標準。末查，被告前未曾受有期徒刑以上刑之宣告，此有臺
    灣高等法院被告前案紀錄表及臺灣新竹地方法院檢察署刑案
    資料查註紀錄表各1紙存卷可查，其因一時失慮，致觸刑章
    ，經此偵審程序，應知所警惕而無再犯之虞，本院認所受宣
    告之刑，以暫不執行為適當，爰併予宣告緩刑2年，以啟自
    新。
四、適用之法條：
（一）刑事訴訟法第273條之1第1項、第299條第1項前段。
（二）刑法第185條之4、第62條前段、第41條第1項前段、第74
      條第1項第1款。
（三）刑法施行法第1條之1。
貳、不受理部分：
一、按告訴乃論之罪，告訴人於第一審辯論終結前得撤回其告訴
    ；又告訴經撤回者，應諭知不受理之判決，刑事訴訟法第23
    8條第1項、第303條第3款定有明文。
二、刑法第284條之罪，依同法第287條前段規定，須告訴乃論。
    茲本件被告所涉刑法第284條第1項前段過失傷害罪嫌部分，
    業據告訴代理人即被害人甲○○之母親溫淑卿撤回告訴，有
    本院97年10月6日準備程序筆錄及聲請撤回告訴狀1件在卷可
    稽。是依前揭規定，本件被告所涉刑法284第1項前段過失傷
    害罪嫌部分，依法自應為公訴不受理之判決。
據上論斷，應依刑事訴訟法第273條之1、第299條第1項前段、第
303條第3款，刑法第185條之4、第62條前段、第41條第1項、第
74條第1項第1款，判決如主文。
本案經檢察官黃秋婷到庭執行職務。
中    華    民    國    97    年    10    月    20    日
                      交通法庭法  官  彭  政  章
以上正本證明與原本無異。
如不服本判決應於收受本判決後10日內向本院提出上訴書狀，上
訴書狀應敘述具體理由。上訴書狀未敘述上訴理由者，應於上訴
期間屆滿後20日內補提理由書狀於本院 (均須按他造當事人之人
數附繕本 )「切勿逕送上級法院」。
中    華    民    國    97    年    10    月    20    日
                              書記官  鄭  明  枝
附論論罪科刑法條：
中華民國刑法第185條之4
（肇事遺棄罪）
駕駛動力交通工具肇事，致人死傷而逃逸者，處 6 月以上 5 年
以下有期徒刑。


司法院資訊處製作；財團法人民間司法改革基金會備份。
